臺灣高雄地方法院刑事判決
111年度審訴字第546號
公  訴  人  臺灣高雄地方檢察署檢察官
被      告  蔡坤泰


上列被告因毒品危害防制條例案件，經檢察官提起公訴（111年
度毒偵字第282號），因被告於準備程序進行中，就被訴事實為
有罪之陳述，經受命法官告知簡式審判程序之旨，並聽取被告與
公訴人之意見後，由本院合議庭裁定由受命法官獨任依簡式審判
程序審理，判決如下：
    主  文
蔡坤泰施用第一級毒品，處有期徒刑玖月。
    事  實
一、蔡坤泰前於民國109年間因施用毒品案件，經本院裁定送觀
    察、勒戒後，認無繼續施用毒品傾向，於110年6月11日執行
    完畢釋放出所，經臺灣高雄地方檢察署(下稱高雄地檢署)檢
    察官以109年度毒偵字第3575號、110年度毒偵緝字第120號
    、110年度毒偵字第967號、第1011號為不起訴處分確定。
　　竟仍於上開觀察勒戒執行完畢釋放後3年內，基於施用第一
    級毒品海洛因及第二級毒品甲基安非他命之犯意，於110年8
    月18日某時許，在高雄市○○區○○○路00號，將海洛因、甲基
    安非他命放入吸食器內，以燒烤吸食其煙霧之方式，同時施
    用第一級毒品海洛因、第二級毒品甲基安非他命1次。嗣於
    同(18)日15時許，為警持高雄地檢署檢察官核發之強制採尿
    同意書強制其到案採尿送驗，結果呈可待因、嗎啡、甲基安
    非他命陽性反應，始悉上情。　　
二、案經高雄市政府警察局林園分局分別報告高雄地檢署檢察官
    偵查起訴。
    理  由
一、程序部分
(一)本件得予追訴處罰：
    被告蔡坤泰前因施用毒品案件，經法院裁定送觀察、勒戒後
    ，認無繼續施用毒品之傾向，於110年6月11日執行完畢釋放
    出所，並經高雄地檢署檢察官以109年度毒偵字第3575號、1
    10年度毒偵緝字第120號、110年度毒偵字第967號、第1011
    號為不起訴處分確定等情，有臺灣高等法院被告前案紀錄表
    在卷可查。被告於前揭觀察勒戒執行完畢後，3年內再犯本
    件施用第一、二級毒品之罪，檢察官依毒品危害防制條例第
    23條第2項規定予以追訴，自屬合法。　　
(二)證據能力：
    本件被告所犯係死刑、無期徒刑、最輕本刑為3 年以上有期
    徒刑以外之罪，其於準備程序進行中就被訴事實為有罪之陳
    述，經受命法官告知簡式審判程序之旨，並聽取當事人之意
    見後，本院合議庭認無不得或不宜改依簡式審判程序進行之
    情形，爰依刑事訴訟法第273條之1第1項、第284條之1 規定
    ，裁定由受命法官獨任進行簡式審判程序。又本件所引屬於
    審判外陳述之傳聞證據，依同法第273條之2規定，不受第15
    9條第1項關於傳聞法則規定之限制，依法有證據能力，均合
    先敘明。
二、認定事實所憑之證據及理由
    上開事實，業據被告於偵查及本院審理時坦承不諱（見偵卷
    第67-69頁、本院卷第142、157、177頁）；又被告為警所採
    尿液，經送檢驗結果呈可待因、嗎啡、甲基安非他命陽性反
    應，亦有正修科技大學超微量研究科技中心尿液檢驗報告、
    高雄市政府警察局林園分局列管毒品人口尿液檢體採集送驗
    紀錄表（檢體編號：000000000）各1紙在卷可稽（見警卷第
    8-9頁)，足見被告上開任意性之自白與事實相符，堪予採信
    。綜上，本件事證明確，被告上開犯行應堪認定。
三、論罪科刑
(一)罪名及罪之關係：
  1.核被告所為，係犯毒品危害防制條例第10條第1項之施用第
    一級毒品罪及同條第2項之施用第二級毒品罪。
  2.被告施用前持有海洛因、甲基安非他命之低度行為，為施用
    之高度行為所吸收，不另論罪。
  3.被告以一行為同時觸犯上開2 罪名，為想像競合犯，應依刑
    法第55條前段規定，從一重論以施用第一級毒品罪。
(二)構成累犯及加重其刑與否之說明：
  1.被告前因施用毒品案件，經本院以105年度審訴字第1523號
    判決處有期徒刑9月、4月；又因偽造文書、竊盜等案件，經
    本院以105年度審易字第2445號判決處有期徒刑6月、3月，
    定應執行有期徒刑9月確定;再因施用毒品案件，經本院以10
    5年審訴字第2095號判處有期徒刑9月、4月;前開各罪合併定
    應執行有期徒刑2年8月確定，於108年9月5日，縮短刑期假釋出
    監，於同年12月8日假釋期滿，視為有期徒刑執行完畢，被告
    於有期徒刑執行完畢後，5年內故意再犯本件有期徒刑以上
    之罪，構成累犯情事，除經起訴書記載明確，並提出被告刑
    案資料查註紀錄表、全國施用毒品案件紀錄表等為憑，且經
    公訴人當庭陳述在卷(見本院卷第177頁)，而被告對此亦於
    本院表示沒有意見（見本院卷第179頁），是本件被告為累
    犯，應可認定。
　2.至於被告就本案應否加重其刑部分，除前開刑案資料查註紀
    錄表等之外，檢察官尚未能具體提出其他證明方法證明被告
    構成累犯之應加重其刑之事項（如被告之特別惡性及對刑罰
    反應力薄弱等節），難謂已盡其實質舉證責任；雖被告構成
    累犯之前案中有施用毒品案件，惟此部分犯行係於105年間
    ，有臺灣高等法院被告前案紀錄表可稽，且被告係於110年6
    月11日觀察勒戒執行完畢後3年內首次犯本案之施用毒品罪
    ，另被告前犯毒品罪經判刑確定並執行完畢之情狀，已為本
    院量刑所審酌（詳後），參照司法院大法官釋字第775號解
    釋意旨及最高法院刑事大法庭110年度台上大字第5660號裁
    定意旨，本院認本件無再依刑法第47條第1項累犯之規定加
    重其刑之必要，併予敘明。　
　3.至被告雖於警詢供述其毒品來源為綽號「文仔」之人，惟於
    警詢表示沒有該人之年籍資料及聯繫方式，無法得知其該人
    真實年籍，是亦難認被告有毒品危害防制條例第17條第1 項
    供出毒品來源而查獲之減刑之適用，併予敘明。
(三)量刑:
    爰審酌被告前因施用毒品經送觀察勒戒，猶未思積極戒毒，
    竟再犯本件施用第一級、第二級毒品犯行，足見其戒絕毒癮
    之意志尚仍不堅，未能體悟施用毒品對自身、家人造成之傷
    害及社會之負擔，所為實有不該；惟念及其犯後坦承犯行，
    態度尚可，且施用毒品本質上係屬戕害自身健康之行為，尚
    未直接危害他人，暨其於105年間因毒品、偽造文書等案件
    ，經法院分別論罪科刑及執行完畢（5年內執行完畢再犯本
    案）之素行，有臺灣高等法院被告前案紀錄表在卷可憑，兼
    衡其於本院自陳之智識程度及家庭生活經濟狀況（見本院卷
    第179頁)等一切情狀，量處如主文所示之刑。
據上論斷，應依刑事訴訟法第273 條之1第1項、第284條之1、第
299條第1項前段，判決如主文。　　
本案經檢察官陳彥竹提起公訴，檢察官王勢豪到庭執行職務。
中　　華　　民　　國　　111 　年　　10　　月　　6 　　日
                  刑事第五庭    法　官  黃蕙芳
以上正本證明與原本無異。
如不服本判決應於收受送達後20日內向本院提出上訴書狀，並應
敘述具體理由；如未敘述上訴理由者，應於上訴期間屆滿後20日
內向本院補提理由書（均須按他造當事人之人數附繕本）「切勿
逕送上級法院」。
因疫情而遲誤不變期間，得向法院聲請回復原狀。
中　　華　　民　　國　　111 　年　　10　　月　　6 　　日
                                書記官  陳惠玲
　　　　　　　　　　　　　　　　
附錄本判決論罪科刑法條：
《毒品危害防制條例第10條》
施用第一級毒品者，處6月以上5年以下有期徒刑。
施用第二級毒品者，處3年以下有期徒刑。